臺灣新竹地方法院刑事判決　　　　　　　　　　　　　　九十年度易緝字第一０號
　　公　訴　人　臺灣新竹地方法院檢察署檢察官
　　被　　　告　己○○
右列被告因竊盜案件，經檢察官提起公訴（八十九年度偵字第二三四五號），及移送
併案審理（八十九年度偵字第三四九０號、八十九年度偵字第六六六二號、九十年度
偵字第一七二三號），本院判決如左：
    主      文
己○○結夥三人以上攜帶兇器竊盜未遂，累犯，處有期徒刑陸月，如易科罰金，以參
佰元折算壹日。
    事      實
一、己○○前於民國八十五年七月間，因違反麻醉藥品管理條例案件，經本院判處有
    期徒刑四月，嗣於八十六年八月七日執行完畢、李宦均（由本院併案審理）與何
    雲之（業已審結）三人，共同基於意圖為自己不法所有之犯意聯絡與行為分擔，
    於八十八年十二月二十五日傍晚，由李宦均駕駛紅色自小客車附載己○○及何雲
    之共三人，在新竹縣竹東鎮竹中火車站附近繞行，尋找行竊財物之目標，於當日
    晚上七時二十分許，見竹中火車廣場前，停有子○○所持有車牌號碼Ｖ七─七三
    九號營業自小客車一部，遂由李宦均持客觀上對人之身體、生命足以造成危險可
    作兇器使用之不詳尖銳鐵器，敲破左前車窗玻璃（毀損罪部分未經告訴）後，另
    由己○○潛入該車內著手搜尋財物，李宦均在附近駕車等候接應，何雲之則負責
    在車上觀望把風，以防有人接近，以便警示。旋於己○○尚未得手之際，適車主
    子○○前往取車而發現竊行，並大喊小偷等語，己○○聞狀隨即逃跑，經當時適
    在現場之顏六一則上前追趕並扯下己○○所穿之深藍色上衣外套一件。惟仍被己
    ○○掙脫後由李宦均駕車接應逃走。嗣經子○○報警後，循線查獲。
二、案經新竹縣警察局竹東分局報請臺灣新竹地方法院檢察署檢察官偵查起訴。
    理      由
一、右揭犯罪事實，業據被告己○○坦認與李宦均、何雲之三人結夥分工行竊之事實
    不諱，核與共同被告何雲之自白之情節相符，並有目擊行竊經過之被害人子○○
    、目擊證人顏六一於警訊時當面指認被告己○○，及指證有三名行為人共同分工
    行竊之事實屬實。此外，復有被告己○○於逃逸時，被證人顏六一扯下之外套一
    件扣案可資佐證，事證明確，被告己○○加重竊盜未遂犯行應堪認定。
二、按上開不詳尖銳鐵器足以敲破汽車之車窗玻璃，顯見客觀上足供兇器使用，核被
    告己○○所為，係犯刑法第三百二十一條第二項、第一項第三款、第四款結夥三
    人以上攜帶兇器之加重竊盜未遂罪。又被告己○○與李宦均、何雲之間，就上開
    竊盜犯行有犯意之聯絡與行為之分擔，均為共同正犯。被告己○○與李宦均、何
    雲之已著手於竊盜行為之實施，尚未得手，其犯罪屬未遂，應依刑法第二十六條
    前段之規定，按既遂犯之刑度減輕其刑。又查被告己○○前於八十五年七月間，
    因違反麻醉藥品管理條例案件，經本院判處有期徒刑四月，嗣於八十六年八月七
    日執行完畢，此有臺灣高等法院被告全國前案紀錄表在卷可憑，其於五年內再犯
    本案之罪，係屬累犯，應依刑法第四十七條之規定加重其刑，並先加後減之。爰
    審酌被告己○○正值年輕力壯，當力圖向上，竟損害他人財產法益及所造成之危
    害，尚未竊得財物即被發覺，兼衡其犯罪後本院審理時態度尚稱良好等一切情狀
    ，量處如主文所示之刑，又被告行為後，刑法第四十一條業於九十年一月四日修
    正為「犯最重本刑為五年以下有期徒刑以下之刑之罪，而受六個月以下有期徒刑
    或拘役之宣告，因身體、教育、職業、家庭之關係或其他正當事由，執行顯有困
    難者，得以一元以上三元以下折算一日，易科罰金。但確因不執行所宣告之刑，
    難收矯正之效，或難以維持法秩序者，不在此限。」「併合處罰之數罪，均有前
    項情形，其應執行之刑逾六月者，亦同。」並於同年月十日公布施行，於同年月
    十二日生效，比較新舊法之規定，以變更後之新法對被告有利，依刑法第二條第
    一項前段之規定，自應適用裁判時之新法，並諭知易科罰金之折算標準。至扣案
    之外套一件，雖為被告所有，惟非供犯罪所用之物，又不詳尖銳鐵器未扣案，為
    避免沒收執行之困難，爰均不為沒收之諭知，附此敘明。
三、至移送併案審理之部分：
（一）、（臺灣新竹地方法院檢察署八十九年度偵字第三四九０號）移送被告於八十
        九年六月十八日晚上十時五十分許，在新竹縣竹東鎮○○路○段五聯社前，
        竊取范振興所有車牌號碼ＢＸＩ─二五０號重型機車之部分，被告己○○矢
        口否認有竊盜之犯罪行為，堅稱係友人交付，惟其犯罪時間與本案有罪部分
        已時隔近六月，且犯罪態樣不一；
（二）、（臺灣新竹地方法院檢察署八十九年度偵字第六六六二號）移送被告己○○
與羅鈺龍分別於八十八年二月間，在新竹縣五峰鄉大隘村四三四號，竊取戊
        ○○所有之身分證；
        於八十九年六月十日晚上九時許，在新竹縣竹東鎮○○路及工業路口，竊取
        庚○○所有，置於車上之健保卡、信用卡、金融卡；
        於八十九年七月六、七日，在新竹市○○○路五四八號，竊取張火來所有之
        新臺幣十一萬餘元、黃金、鑽石、身分證影本；
        於八十九年七月十日，竊取丁○○、辛○○、丙○○、癸○○、甲○○、壬
        ○○、丑○○之身分證影本之部分；
        被告己○○亦均矢口否認，並據證人羅稟傳（原名羅鈺龍）均否認與被告己
        ○○共同涉犯前開犯行，且證述丁○○、辛○○、丙○○、癸○○、甲○○
        、壬○○、丑○○等人之身分證影本，係證人羅稟傳是從家中拿的，是羅稟
        傳父親做工程之工人的身分證影本等語綦詳。
（三）、（臺灣新竹地方法院檢察署九十年度偵字第一七二三號）移送被告己○○與
        乙○○分別於八十九年十二月二十四日凌晨四時許，在新竹縣竹東鎮○○路
        二段二十一號前，竊取李成傑所有車牌號碼ＪＲ─五二六四號自小客車；
        於九十年二月二日凌晨一時許，在新竹縣竹東鎮○○路三段快速道路橋旁，
        竊取范姜茂銀所有車牌號碼Ｌ六─００五二號自小客車；
        於九十年二月十八日凌晨二時許，在新竹縣竹東鎮○○路○段二０三號前，
        竊取范國驥所有車牌號碼ＬＷ─二四０五號自小客車；
        於九十年三月七日晚上八時許，在新竹縣竹東鎮○○路三段快速道路橋下，
        竊取何曉娟所有車牌號碼二Ｇ─八０五八號自小客車；
        於九十年三月十二日晚上七時許，在新竹縣竹東鎮雞林里農產展示中心旁，
        竊取羅秋純所有車牌號碼ＫＷ─八九三三號自小客車；
        被告己○○除坦白承認於九十年三月十四日上午五時三十許，在新竹市凱撒
        飯店前停車場，竊取未拔鑰匙之白色重型機車外，餘均矢口否認，況據證人
        乙○○到庭證述第一次是凌晨二點多，請被告己○○載伊去新竹縣竹東鎮○
        ○路，第二次是十一點多，亦叫被告己○○載伊去，伊告訴他（指被告己○
        ○）說伊約朋友在那裡，他有問伊說等一下怎麼回去，伊告訴他說朋友會帶
        伊回去，第三次是在九十年三月七日，伊叫他載，他不載伊去，他叫伊自己
        去。九十年二月十八日凌晨二點在竹東鎮○○路○段二０三號前，附表編號
        六、九十年三月十二日下午七點在竹東鎮農產品展示中心，是伊自己一個人
        去偷的，己○○不會開車。伊沒有和他一起犯過案，都是伊拜託他用機車載
        伊去，他不知道去竹東做什麼事等語在卷。而被告己○○坦承之犯罪事實部
        分，或距本案有罪之犯罪事實已逾一年三月餘，否認部分之犯罪行為，或查
        無其他積極證據足以證明被告確有如移送併案審理所示之連續竊盜犯行，或
        犯罪行為態樣不一，該部分既未據起訴，均應由公訴人另依法處理，併此說
        明。
據上論斷，應依刑事訴訟法第二百九十九條第一項前段，刑法第二條第一項前段、第
二十八條、第三百二十一條第二項、第一項第三、四款、第二十六條前段、第四十一
條第一項前段、第四十七條，罰金罰鍰提高標準條例第一條前段、第二條，判決如主
文。
本案經檢察官李翠玲到庭執行職務。
中      華      民      國    九十一    年      二      月    二十二    日
                                    臺灣新竹地方法院刑事第一庭
                                        法  官  林  秋  宜
右正本證明與原本無異。
如不服本判決，應於判決送達後十日內向本院提出上訴狀（應附繕本），上訴於臺灣
高等法院。
                                        書記官  張  雲  娥
中      華      民      國    九十一    年      二      月    二十二    日
附錄本案論罪科刑法條
刑法第三百二十一條（加重竊盜罪）
犯竊盜罪而有左列情形之一者，處六月以上五年以下有期徒刑：
一、於夜間侵入住宅或有人居住之建築物、船艦，或隱匿其內而犯之者。
二、毀越門扇、牆垣或其他安全設備而犯之者。
三、攜帶兇器而犯之者。
四、結夥三人以上而犯之者。
五、乘火災、水災或其他災害之際而犯之者。
六、在車站或埠頭而犯之者。
前項之未遂罰之。
